【裁判字號】    89,易緝,82
【裁判日期】    890526
【裁判案由】    竊盜
【裁判全文】
臺灣臺南地方法院刑事判決                          八十九年度易緝字第八二號
    公  訴  人  臺灣台南地方法院檢察署檢察官
    被      告  乙○○
右列被告因竊盜案件，經檢察官提起公訴（八十八年度偵字第一二七七九號），本院
判決如左：
    主  文
乙○○竊盜，累犯，處拘役拾日。
    事  實
一、乙○○有竊盜、侵占、違反麻醉藥品管理條例、違反肅清煙毒條例等多次前科，
    於民國八十三間因施用毒品案件，經台灣高等法院台南分院判處有期徒刑四年確
    定，甫於八十八年四月十七日執行完畢，仍不知悔改，復意圖為自己不法之所有
    ，於八十八年十月十四日十一時五十分許，在台南市○○路一二五號省立台南醫
    院四樓四一０四病房內，竊取甲○○所有之毛巾一條，得手後經發現報警查獲。
二、案經台南市警察局第二分局報請台灣台南地方法院檢察署檢察官偵查起訴。
    理  由
一、訊據被告乙○○固不否認在右揭時地拿取毛巾一條，但矢口否認有何竊盜犯行，
    先則辯稱伊在看電視時因手很濕，就在電視間裡的椅子上拿一條毛巾擦手，沒有
    進病房裡去拿，既又改稱是病人阿輝讓伊進病房洗澡，阿輝同意伊把毛巾帶者云
    云。經查，右揭犯罪事實，業據證人即省立台南醫院護理長顏月女於偵查中證稱
    ：「當天上午十一時五十分左右，他跑去四一０四病房小便，當時病患家屬不在
    ，在廁所拿走毛巾一條，後來家屬向我反應說毛巾丟掉，就會同政風室及員警當
    場發現他把毛巾放置座位旁，他也承認毛巾是家屬的。」（見偵查卷第十六頁反
    面），核與被害人甲○○指訴之被害情節相符。此外尚有贓物認領保管單一紙在
    卷足憑，被告所辯未竊取顯係事後畏罪卸責之詞，不足採信，本件事證明確，被
    告犯行，洵堪認定。
二、核被告所為，係犯刑法第三百二十條第一項竊盜罪。被告於八十三間因施用毒品
    案件，經台灣高等法院台南分院判處有期徒刑四年確定，甫於八十八年四月十七
    日執行完畢，此有台灣台南地方法院檢察署刑案資料查註紀錄表、高等法院被告
    全國前案紀錄表在卷可按，其於五年之內再犯本件有期徒刑以上之罪，為累犯，
    應依法加重其刑。爰審酌被告犯罪之動機、目的、手段、所竊取之物品價值不高
    、所生危害不大、犯罪態度等一切情狀，量處如主文所示之刑，以資懲儆。
三、據上論斷，應依刑事訴訟法第二百九十九條第一項前段，刑法第三百二十條第一
    項、第四十七條，罰金罰鍰提高標準條例第一條前段，判決如主文。
中    華    民    國      八十九      年      五      月    二十六      日
                                  臺灣臺南地方法院刑事第四庭
          法  官  張  麗  娟
右正本證明與原本無異
如不服本判決，應於判決送達後十日內，向本院提出上訴狀。
                                          書記官  陳  怡  吟
中    華    民    國      八十九      年      五      月    二十六      日
附錄法條：
刑法第三百二十條第一項
意圖為自己或第三人不法之所有，而竊取他人之動產者，為竊盜罪，處五年以下有期
徒刑、拘役或五百元以下罰金。


司法院資訊處製作；財團法人民間司法改革基金會備份。
